【裁判字號】    99,訴,256
【裁判日期】    990317
【裁判案由】    毒品危害防制條例
【裁判全文】
臺灣臺北地方法院刑事判決              99年度訴字第256號
    公  訴  人  臺灣臺北地方法院檢察署檢察官
    被      告  甲○○
上列被告因違反毒品危害防制條例案件，經檢察官提起公訴（99
年度毒偵字第345號），被告就被訴事實為有罪之陳述，本院合
議庭裁定由受命法官獨任進行簡式審判程序，判決如下：
    主      文
甲○○施用第一級毒品，累犯，處有期徒刑捌月；又施用第二級
毒品，累犯，處有期徒刑肆月。應執行有期徒刑拾月。
    事實及理由
一、程序部分：本件係經被告甲○○於本院時，就被訴事實均為
    有罪之陳述，經受命法官告知被告簡式審判程序之旨，並聽
    取檢察官及被告之意見後，本院合議庭裁定由受命法官獨任
    以簡式審判程序加以審理，則依據刑事訴訟法第273條之2、
    同法第159條第2項之規定，不適用傳聞法則有關限制證據能
    力之相關規定；並依同法第310條之2準用同法第454條之規
    定，製作略式判決書，依法僅需記載犯罪事實、證據名稱及
    應適用之法條，並得以簡略方式為之，如認定之犯罪事實、
    證據及應適用之法條，與檢察官聲請簡易判決處刑書或起訴
    書之記載相同者，得引用之，合先敘明。
二、本件犯罪事實，除均引用檢察官起訴書（如附件）相同部分
    之記載外：
    （一）於犯罪事實第5至6行更補：「‧‧‧於同年9月3日因
          縮刑期滿執行完畢。又於96年10月間，因施用第一級
          毒品，經本院於97年8月11日以97年度訴字第1259號
          判決有期徒刑7月確定，甫於98年4月21日因縮刑期滿
          執行完畢。」、第6至10行更載：「‧‧‧，復在前
          次觀察勒戒執行完畢釋放後5年內，各基於施用第一
          級毒品及第二級毒品之犯意，先於98年12月1日某時
          許，在臺北縣新店市○○路○段471號2樓之住處內，
          以將其所有之第一級毒品海洛因置入注射針筒（未扣
          案）內注射方式，施用第一級毒品1次（尚無證據證
          明有逾1次）；另於98年12月3日凌晨0時39分許為警
          採尿前往前回溯96小時內之某時（應扣除經警查獲後
          採尿前之該段時間），在姓名、年籍不詳、綽號「阿
          宏」之成年友人臺北縣新店市某住處內，在「阿宏」
          所有之第二級毒品安非他命、甲基安非他命經燒烤產
          生煙霧後，施用第二級毒品1次（尚無法證明有逾1
          次）‧‧‧」。
     （二）證據增載：
           1、被告於本院審理時坦承犯行，並當庭為認罪之表
              示（見本院卷99年3月3日審判筆錄）。
           2、勘察採證同意書、尿液檢體監管紀錄表及扣押物
              品清單各1張。
           3、依卷附之行政院衛生署管制藥品管理局函示意旨
              ，可知海洛因及安非他命分屬國內禁止醫療使用
              之第一、二級毒品，故經行政院衛生署核准之藥
              品，包括感冒製藥，均不含海洛因或安非他命，
              且若不慎吸入他人施用海洛因或安非他命時所排
              放之煙霧，縱尿液中可檢出毒品或其代謝物，其
              濃度亦應遠低於同處一室之毒品施用者。觀之被
              告尿液中安非他命、甲基安非他命、可待因、嗎
              啡之濃度均甚高，此有臺灣檢驗科技股份有限公
              司出具之濫用藥物檢驗報告1紙在卷可稽，足證
              被告經警採集其尿液檢體鑑驗結果呈安非他命類
              、鴉片類陽性反應，顯均非因其吸食二手煙或飲
              用感冒藥水所致，在此說明。
     （三）應適用之法條補充：被告持有第一級毒品之低度行
           為，已為其施用之高度行為所吸收，不另論罪。
三、爰審酌被告有前科之素行，有臺灣高等法院被告前案紀錄表
    存卷可查，其因施用毒品犯行，已經觀察、勒戒之治療程序
    ，詎仍不思悔改，徹底袪除施用毒品之惡習，僅因家人責難
    、為紓壓，即再違犯本件施用第一、二級毒品犯行，可知其
    陷於毒癮難以自拔，意志力甚為薄弱，未能善體國家設置觀
    察、勒戒機構，協助毒品施用者戒除毒癮之美意，惟念及被
    告施用毒品犯行，在本質上乃屬戕害自己身心健康之行為，
    尚未有嚴重破壞社會秩序或侵害他人權益之情形，且於本院
    審理時，已坦承犯行不諱，其犯罪後之態度尚佳及其生活狀
    況、智識程度等一切情狀，分別量處如主文所示之刑及定其
    應執行之刑，以示懲戒。
四、至被告自承施用第一級毒品海洛因使用之針筒，既未扣案，
    無經鑑驗其內有無含毒品殘渣而屬違禁物，為免將來執行之
    困難，不為沒收之諭知，附此陳明。
五、爰依刑事訴訟法第299條第1項前段、第273條之1第1項、第
    310條之2、第454條第1項、第2項，毒品危害防制條例第10
    條第1項、第2項，刑法第11條前段、第47條第1項、第51條
    第5款，判決如主文。
六、如不服本件判決，得自收受判決送達之日起10日內，向本院
    提起上訴。
本案經檢察官盧慧珊到庭執行職務。
中    華    民    國    99    年    3     月    17    日
                         刑事第十六庭 法  官    徐千惠
上正本證明與原本無異。
如不服本判決應於收受送達後10日內向本院提出上訴書狀，並應
敘述具體理由；其未敘述上訴理由者，應於上訴期間屆滿後20日
內向本院補提理由書（均須按他造當事人之人數附繕本）「切勿
逕送上級法院」。
                                      書記官    高心羽
中    華    民    國    99    年    3     月    18    日
附件：（99年度毒偵字第345號起訴書）
附錄本案論罪科刑法條：
毒品危害防制條例第10條
施用第一級毒品者，處六月以上五年以下有期徒刑。
施用第二級毒品者，處三年以下有期徒刑。

司法院資訊處製作；財團法人民間司法改革基金會備份。
